臺灣臺北地方法院交通事件裁定　　　　96年度交聲字第1953號
原處分機關　臺北市交通事件裁決所
異　議　人
即受處分人　甲○○
上列異議人即受處分人因違反道路交通管理處罰條例案件，對臺
北市交通事件裁決所於中華民國96年11月21日所為之處分（北市
裁三字第裁22-AEV903864號），聲明異議，本院裁定如下：
    主  文
異議駁回。
    理  由
一、按汽車駕駛人飲用酒類後其吐氣所含酒精濃度超過每公升
    0.25毫克以上者，不得駕車，道路交通安全規則第114條第2
    款定有明文。復按汽車駕駛人，駕駛汽車經測試檢定有酒精
    濃度超過規定標準者，處新臺幣（下同）1萬5千元以上6萬
    元以下罰鍰，並當場移置保管該汽車及吊扣其駕駛執照1年
    ，道路交通管理處罰條例第35條第1項第1款亦有明文。又行
    為人如駕駛汽車經測試檢定其吐氣所含酒精濃度超過每公升
    0.4毫克以上、0.55毫克以下者，經警舉發，依違反道路交
    通管理事件統一裁罰基準表之規定，需對該行為人處以3萬
    4千5百元之罰鍰，並吊扣駕駛執照1年。
二、本件異議人即受處分人甲○○，於民國96年8月19日4時20
    分許，飲酒後駕駛其所有之車牌號碼9412-GJ自用小客車在
    道路上行駛，至臺北市○○○路、信義路口，為臺北市政府
    警察局中正第一分局員警攔檢，經測試其吐氣所含酒精濃度
    為每公升0.42毫克，員警以受處分人有違反道路交通管理處
    罰條例第35條第1項第1款之行為掣單舉發，嗣受處分人於95
    年8月20日繳納罰鍰並吊扣駕照後，又於95年10月25日（郵
    戳日期）向原處分機關提出申訴，經原處分機關調查結果，
    仍認受處分人有上開違規之行為，原處分機關乃依道路交通
    管理處罰條例第35條第1項第1款及違反道路交通管理事件統
    一裁罰標準表之規定，於96年11月21日以北市裁三字第裁
    22-AEV903864號裁決書裁處受處分人罰鍰3萬4,500元，並吊
    扣其駕駛執照1年。
三、受處分人固不否認其於前揭時地經警攔檢，呼氣所含酒精濃
    度為每公升0.42毫克等情，然辯稱：伊並無任何駕駛車輛之
    行為，該車係由范涵柔小姐駕駛，因引擎發出異聲，故緊急
    將車輛停至路旁人行道，熄火檢查引擎，當時伊沒有駕車，
    車子也沒有移動等語云云，並檢附范涵柔小姐聲明書。
四、經查：
（一）受處分人甲○○於前揭時、地經警對其實施酒測，經檢測
      後發現其吐氣所含酒精濃度為每公升0.42毫克之事實，有
      臺北市政府警察局北市警交字第AEV903864號舉發違反道
      路交通管理事件通知單附卷可稽，並為受處分人所不否認
      ，是受處分人確有於前揭時、地經酒精濃度檢測結果為吐
      氣所含酒精成分為每公升0.42毫克之事實，堪以認定。
（二）受處分人雖辯稱駕車者為范涵柔，自己並未駕車，係因車
      輛引擎發出異聲方停置路邊進行檢修等語，並提出范涵柔
      小姐聲明書證明其於上揭時地並無駕駛之行為，惟依舉發
      員警台北市政府警察局中正第一分局表示，受處分人甲○
      ○於96年8月19日4時20分駕駛車號9412-GJ號自小客車，
      未懸掛後車號牌，沿臺北市○○○路東側人行道行駛至信
      義路口時，為該分局執勤員警攔停，發現受處分人身上散
      發酒氣，且經受處分人當場承認飲酒結束後15分鐘以上，
      經檢測酒精濃度達每公升0.42毫克，乃依法製單舉發，此
      有臺北市政府警察局中正第一分局96年11月14日北市警中
      正一分交字第09631566900號函在卷可證，且上開舉發通
      知單，經異議人簽名收受之事實，亦有卷附上開舉發通知
      單在卷可按，堪信為真。又道路交通管理處罰條例所列之
      違規事實，本質上為行政處分，係公務員基於職務上之權
      力，依法就特定之具體事件所為具公法上效果之單方行政
      行為，基於公務員為公法上行為具有公信力之原則，該行
      政行為當可被推定為真正，其據以依法處分之事實認定亦
      為正確無誤，本此公信原則，乃立法者賦予行政機關制定
      違反道路交通管理事件統一裁罰標準及處理細則，使執勤
      警員得當機處分以維護交通秩序、安全之行政目的，反之
      ，若謂公務員一切行政行為均需預留證據以證其實，則國
      家行政勢必窒礙難行，據此，刑事訴訟法就關於犯罪證據
      有關之規定中，與屬行政秩序罰之交通違規裁罰本旨不合
      之部分，自不在準用之列，是若無證據足資證明執勤員警
      之舉發有誤或有捏造事實違法取締之情事，則執勤警員本
      其維護交通秩序、安全職責所為之舉發，自應受到合法、
      正確之推定。本件受處分人雖提出范涵柔之聲明書，惟該
      聲明書係為法庭外作成，與警員所見事實顯有出入，且無
      確實之證據可供證明，尚難認其辯解為可採，是受處分人
      前揭之之違規行為堪予認定。
五、綜上所述，受處分人確有於前揭時地，飲酒後駕駛其車牌號
    碼9412-GJ號自用小客車之違規行為，原處分機關依前揭道
    路交通管理處罰條例第35條第1項第款及違反道路交通管理
    事件統一裁罰基準表等規定，於96年11月21日以北市裁三字
    第裁22-AEV903864號裁決書裁處受處分人罰鍰3萬4,500元，
    並吊扣駕駛執照1年，核無違誤，本件受處分人之異議為無
    理由，自應將其異議駁回。
據上論斷，應依道路交通案件處理辦法第19條，裁定如主文。
中　　華　　民　　國　　96　　年　　12　　月　　31　　日
                　交通法庭    法  官      沈君玲
上正本證明與原本無異。
如不服本裁定，應於裁定送達後5日內向本院提出抗告狀。
                              書記官      張漪蕙
中　　華　　民　　國　　97　　年　　1 　　月　　3 　　日
